gl_ES.aff
FLAG num
REP terci terce 	# terciar → terzar.
REP térci térce 	# terciar → terzar.
REP tim estaf 		# timar → estafar.
REP tím estáf		# timar → estafar.
REP tiz atiz 		# tizar → atizar.
REP tíz atíz 		# tizar → atizar.
REP tiz atic 		# tizar → atizar.
REP tíz atíc 		# tizar → atizar.
REP transtorn trastorn 	# transtornar → trastornar.
REP transtórn trastórn 	# transtornar → trastornar.
REP triz trinz 		# trizar → trinzar.
REP tríz trínz 		# trizar → trinzar.
REP tric trinc 		# trizar → trinzar.
REP tríc trínc 		# trizar → trinzar.
REP u oi
REP ú ói
REP ua a		# Exemplo: guarda → garda.
REP uch oit
REP úch óit
REP ue o		# Exemplo: puesto → posto.
REP ué ó		# Exemplo: cuéntallo → cóntallo.
REP uniformiz uniform	# uniformizar → uniformar.
REP uniformíz unifórm	# uniformizar → uniformar.
REP uniformic uniform	# uniformizar → uniformar.
REP uniformíc unifórm 	# uniformizar → uniformar.
REP x ll		# Exemplo: parexa → parella.
REP y ll		# Na maioría dos casos tratarase dun castelanismo.
REP z ci		# Exemplo: silenzo → silencio.
REP zamp chap 		# zampar → chapar.
REP zámp cháp 		# zampar → chapar.
REP zamp chimp 		# zampar → chimpar.
REP zámp chímp 		# zampar → chimpar.

# A continuación amósanse parellas de caracteres que o usuario puido confundir.
# O caso máis habitual é o de que falten as tiles ou acentos gráficos nas palabras.

MAP 21
MAP aá
MAP eé
MAP ií
MAP oó
MAP uú
MAP iï
MAP uü
MAP ie
MAP íé
MAP uo
MAP úó
MAP bv
MAP lr
MAP ye
MAP yi
MAP yx
MAP xs
MAP zc
MAP nñ
MAP s-
MAP r-

# De aquí en adiante é onde comezan as verdadeiras regras. Ollo ao editalas.

PFX 50  Y    1
PFX 50  0    equi    .

# -------------------- REGRAS DE PLURAL --------------------------

# Regra xeral de formación do PLURAL.
#   1. Palabras rematadas noutras consoantes que non sexan r,l ou s.  Ex. robot - robots
#      Palabras rematadas en vogal ou n engaden s Ex. camión - camións
#   2. Palabras rematadas en r ou l engaden s Ex. mar - mares
#   3. Palabras rematadas en s que non sexa ás,és,...,ús engaden es Ex: adeus - adeuses
# 4-8. Palabras rematadas ás,és,...,ús fan o plural como ases, eses, ..., uses Ex: compás - compases
#   9. Palabras rematadas en z fan o plural en ces. Ex. luz, luces
SFX	10	Y	9	# Regla xeral da formación do plural
SFX	10	0	s	[^rlsz]
SFX	10	0	es	[rl]
SFX	10	0	es	[^áéíóú]s
SFX	10	ás	ases	ás
SFX	10	és	eses	és
SFX	10	ís	ises	ís
SFX	10	ós	oses	ós
SFX	10	ús	uses	ús
SFX	10	z	ces	z	

	
# Regra de formación do plural de estranxeirismos que admiten dous plurais
# Ex: escáner-escáners-escáneres
# Ex: hippy-hippys-hippies
SFX	11	Y	3	# Palabras con dous plurais
SFX	11	0	es	r
SFX	11	y	ies	y
SFX	11	0	s	.

	
# Regra de formación do plural dos rematados en -l non monosílabos	
# 1. Palabras rematadas en l cambian o -l por -is. Ex: animal - animais
# 2. Palabras rematadas en il cambian o -il por -ís. Ex: funil - funís
# 3. Palabras rematadas en íl cambian o -il por -ís -is. Ex: raíl - raís
SFX	12	Y	3	# Plural polisílabos en -l
SFX	12	l	is	l
SFX	12	il	ís	il
SFX	12	íl	ís	íl

# ---------------- REGRAS DE FEMININO SINGULAR e PLURAL -------------------

# Regra xeral da formación do feminino 
# Palabras rematadas en consoante e vogal tónica engaden unha -a á forma masculina
SFX	13	Y	2
SFX	13	0	a	. 
SFX	13	0	as	.

# Regra de formación do feminino singular e plural.
#   1,2,3. Palabras rematadas en vogal átona cambian a vogal pola -a
#       4. Palabras rematadas en vogal tónica -ó fan o feminino con -oa
# 5,6,7,8. Palabras rematadas en -n fan o plural con formas especiais
#       9. Xentilicios rematados en -és fan o feminino en -esa
SFX 14 Y 18
SFX 14   o   a    o
SFX 14   e   a    e
SFX 14   u   úa   u
SFX 14   ó   oa   ó 
SFX 14   án  á    án
SFX 14   ón  oa   ón
SFX 14   ún  ua   ún
SFX 14   ín  ina  ín
SFX 14   és  esa  és
SFX 14   o   as    o
SFX 14   e   as    e
SFX 14   u   úas   u
SFX 14   ó   oas   ó 
SFX 14   án  ás   án
SFX 14   ón  oas   ón
SFX 14   ún  uas   ún
SFX 14   ín  inas  ín
SFX 14   és  esas  és

# Regra do feminino para as palabras pexorativas rematadas en -án ou -ón
# Ex. folgazán-folgazana, abusón-abusona
SFX 15 Y 4
SFX 15   án  ana  án
SFX 15   ón  ona  ón
SFX 15   án  anas  án
SFX 15   ón  onas  ón

# Regra para o alomorfo do artigo determinado [non se utiliza]
SFX 98  Y    8
SFX 98  r    -la    r	.	po:artigo determinado is:alomorfo feminino singular tras -r
SFX 98  r    -las    r	.	po:artigo determinado is:alomorfo feminino plural tras -r
SFX 98  r    -lo    r	.	po:artigo determinado is:alomorfo masculino singular tras -r
SFX 98  r    -los    r	.	po:artigo determinado is:alomorfo masculino plural tras -r
SFX 98  s    -la    s	.	po:artigo determinado is:alomorfo feminino singular tras -s
SFX 98  s    -las    s	.	po:artigo determinado is:alomorfo feminino plural tras -s
SFX 98  s    ·lo    s	.	po:artigo determinado is:alomorfo masculino singular tras -s
SFX 98  s    -los    s	.	po:artigo determinado is:alomorfo masculino plural tras -s


# Pronomes persoais enclíticos
# - reflexivo P3 / P6 se: primeira posición da secuencia
# - P2 antecede a P1 / P4 (cheme, chenos, teme, tenos). P1 antecede a P5 (mevos). P5 combina libremente con P4 (nosvos, vosnos)
# - dativo solidariedade P2 antecede a P5 (chevos)
# - dativo / acusativo P3 / P6 derradeira posición: dativo antecede a acusativo. P4 / P5 combina libremente con P3 / P6 (noslle, voslle, noslles, voslles, llenos, llevos, llesnos, llesvos)
# - dativo solidariedade P3  antecede a P1 (lleme)

# Concorrencias de pronomes cunha construción verbal transitiva

# <enclítico monosílabo> pronome persoal acusativo P3 [alomorfos -a e -la e os seus correspondentes femininos e plurais] / segunda forma do artigo.
SFX 100  Y    12    #PRON
SFX 100  0    a    [^sr]	.	po:pronome persoal enclítico is:acusativo P3 feminino singular
SFX 100  0    as    [^sr]	.	po:pronome persoal enclítico is:acusativo P3 feminino plural
SFX 100  0    o    [^sr]	.	po:pronome persoal enclítico is:acusativo P3 masculino singular
SFX 100  0    os    [^sr]	.	po:pronome persoal enclítico is:acusativo P3 masculino plural
SFX 100  r    la    r	.	po:pronome persoal enclítico is:acusativo P3 alomorfo feminino singular tras -r
SFX 100  r    las    r	.	po:pronome persoal enclítico is:acusativo P3 alomorfo feminino plural tras -r
SFX 100  r    lo    r	.	po:pronome persoal enclítico is:acusativo P3 alomorfo masculino singular tras -r
SFX 100  r    los    r	.	po:pronome persoal enclítico is:acusativo P3 alomorfo masculino plural tras -r
SFX 100  s    la    s	.	po:pronome persoal enclítico is:acusativo P3 alomorfo feminino singular tras -s
SFX 100  s    las    s	.	po:pronome persoal enclítico is:acusativo P3 alomorfo feminino plural tras -s
SFX 100  s    lo    s	.	po:pronome persoal enclítico is:acusativo P3 alomorfo masculino singular tras -s
SFX 100  s    los    s	.	po:pronome persoal enclítico is:acusativo P3 alomorfo masculino plural tras -s

# <enclítico monosílabo> pronome persoal acusativo P3 [alomorfo -na tras ditongo decrecente]. 
SFX 101  Y    4    #PRON
SFX 101  0    na    [iu]	.	po:pronome persoal enclítico is:acusativo P3 alomorfo feminino singular tras ditongo decrecente
SFX 101  0    nas    [iu]	.	po:pronome persoal enclítico is:acusativo P3 alomorfo feminino plural tras ditongo decrecente
SFX 101  0    no     [iu]	.	po:pronome persoal enclítico is:acusativo P3 alomorfo masculino singular tras ditongo decrecente
SFX 101  0    nos    [iu]	.	po:pronome persoal enclítico is:acusativo P3 alomorfo masculino plural tras ditongo decrecente
